【裁判字號】    97,消債更,950
【裁判日期】    980123
【裁判案由】    更生事件
【裁判全文】
臺灣臺南地方法院民事裁定           97年度消債更字第950號
債  務  人  甲○○
                        6巷3.
上列當事人聲請消費者債務清理事件，本院裁定如下：
    主  文
債務人甲○○自民國九十八年一月二十三日下午四時起開始更生
程序。
    理  由
一、按債務人不能清償債務或有不能清償之虞，且無擔保或無優
    先權之債務總額未逾新臺幣（下同）1200萬元者，於法院裁
    定開始清算程序或宣告破產前，得向法院聲請更生。法院開
    始更生程序之裁定，應載明其年、月、日、時，並即時發生
    效力，消費者債務清理條例第3條、第42條第1項、第45條第
    1項定有明文。
二、本件債務人主張：債務人甲○○任職於保險公司及補習班，
    每月收入平均約為27,707元，負債總額為5,036,546元，名
    下財產雖有房屋1筆、土地1筆，財產總額為1,622,040元，
    負債顯然超過資產甚多。債務人尚須支出個人及家庭生活費
    ，已達不能清償債務或有不能清償之虞之程度。債務人曾於
    民國97年6月間向最大債權金融機構國泰人壽股份有限公司
    申請債務協商，債務人實無力負擔該銀行提出之分段式協商
    還款方案，因而協商不成立。債務人之無擔保或無優先權之
    債務總額未逾1,200萬元，僅係一般消費者，並未從事營業
    ，復未經法院裁定開始清算程序或宣告破產，爰向本院聲請
    更生等語。
三、債務人主張其每月收入平均約為27,707元，負債總額為5,03
    6,546元，名下財產雖有房屋1筆、土地1筆，財產總額為1,6
    22,040元，負債顯然超過資產甚多，以及其僅係一般消費者
    ，並未從事營業之事實，業據提出債權人清冊、財產及收入
    狀況說明書、財政部國稅局95年、96年度綜合所得稅各類所
    得資料清單、財產歸屬資料清單、財團法人金融聯合徵信中
    心當事人查詢個人資料（信用報告）、土地及建物登記謄本
    、存摺影本為證，堪認債務人確已達不能清償債務或有不能
    清償之虞之程度。
四、按債務人對於金融機構因消費借貸、自用住宅借款、信用卡
    或現金卡契約而負債務，在聲請更生或清算前，應提出債權
    人清冊，以書面向最大債權金融機構請求協商債務清償方案
    ，並表明共同協商之意旨，消費者債務清理條例第151條第1
    項定有明文。債務人主張其曾於97年8月間向最大債權金融
    機構中國信託銀行申請債務協商，惟協商不成立，業據提出
    前置協商不成立通知書為證，自堪信為真實。
五、綜上所述，債務人僅係一般消費者，並未從事營業，其已達
    不能清償債務或有不能清償之虞之程度，其中無擔保或無優
    先權之債務，在1,200萬元以下。債務人曾向最大債權金融
    機構國泰人壽保險股份有限公司請求協商債務清償方案，惟
    協商不成立，且未經法院裁定開始清算程序或宣告破產，又
    查無消費者債務清理條例第6條第3項、第8條或第46條各款
    所定駁回更生聲請之事由存在，則債務人聲請更生，應屬有
    據，爰裁定如主文。惟本院裁定准許開始更生程序，僅係依
    消費者債務清理條例立法意旨，在經濟生活上讓債務人有一
    個之更生機會，並非債務人之一切債務自此即免負清償之責
    ，且債務人須於更生程序中與債權人協議「更生方案」，並
    持續履行更生方案後（清償期間為6年以內，但有特別情事
    者，得延長為8年），債務人之債務始能依同條例第73條生
    消滅之效力，請債務人注意。
中    華    民    國    98    年    1     月    23    日
              民事第三庭    法      官  林福來
上為正本係照原本作成
本裁定不得抗告。
本裁定已於98年1月23日下午4時公告。
中    華    民    國    98    年    1     月    23    日
                            書  記  官  吳俊達


司法院資訊處製作；財團法人民間司法改革基金會備份。
